# 请教陈版，资本公积冲减同一控制下的企业合并差额的问题

提问人：sunwarchan 时间：2011-04-16 15:51:09
2007 年 4 月 30 日第二期专家工作组意见中“原资本公积中除上述以外的项目，包括债务重组收益、接受捐赠的非现金资产、关联交易差价、按照权益法核算的长期股权投资因初始投资成本小于应享有被投资单位账面净资产的份额计入资本公积的金额等，执行新准则后应在资本公积（其他资本公积）中单设“原制度资本公积转入”进行核算，该部分金额在执行新准则后，可用于增资、冲减同一控制下企业合并产生的合并差额等”。此条是否还有效？
其他地方降到冲减同一控制下的合并差额只有资本公积-资本溢价可以，到底以哪条为准？专家工作组意见还有效吗？

回答人：chenyiwei
专家工作组意见是新准则实施初期特定条件下的产物，仅供参考，不具有法律效力。 个人意见是：对于“原制度资本公积转入”，应当区分是否属于其他综合收益性质。对于不属于其他综合收益性质的（原制度下作为“其他资本公积”明细科目的核算内容），如关联交易差价、债务重组收益、接受现金捐赠等，应当可以用于冲减同一控制下企业合并的差额；属于其他综合收益性质的（如尚未实现的投资准备、资产评估增值准备、接受非现金资产捐赠准备等），不能用于冲减同一控制下的合并差额。

回答人：chenyiwei
如果当初冲减了其他综合收益性质的资本公积项目，建议调整，要关注是否导致出现超额进行利润分配（含转增资本）的情形。

回答人：chenyiwei
回复 报纸 sunwarchan 的帖子首选的处理方法还是建议调整。如果由于某些原因，调整不可行的，至少由各股东出具承诺，对未来期间内相当于超分金额的利润分配加以限制，即只有当未分配利润累积到该超分金额以上时，才能将超过部分用于现金股利分配或转增资本等。